臺灣臺南地方法院刑事判決　　　　　　　 96年度易字第549號
公　訴　人　臺灣臺南地方法院檢察署檢察官
被　　　告　甲○○
上列被告因竊盜案件，經檢察官提起公訴（96年度偵字第2734、
5859號），被告於準備程序中就被訴事實為有罪之陳述，本院合
議庭裁定由受命法官獨任進行簡式審判程序，判決如下：
    主  文
甲○○共同攜帶兇器，翻越牆垣竊盜，處有期徒刑柒月，又共同
攜帶兇器竊盜，處有期徒刑柒月，應執行有期徒刑玖月。
扣案之扳手壹支、鐵鎚壹把、鑿子壹支、活動扳手壹支、老虎鉗
子壹支、螺絲起子參支、塑膠袋貳只、布手套貳雙、小型手電筒
壹支均沒收。
    事  實
一、甲○○與賴惠鈴（通緝中）基於共同意圖為自己不法之所有
    之犯意連絡，於民國96年1月13日凌晨，攜帶客觀上足以對
    人之生命、身體構成危害之扳手1支，由甲○○騎乘車牌號
    碼GA9-161號之重型機車附載賴惠鈴，至臺南縣佳里鎮溪洲
    里45之2號陳瑞煌房屋後方空地外，嗣於同日2時30分許，先
    翻越附連圍繞該屋之鐵板圍牆侵入上開空地（侵入住宅部分
    未據告訴），由甲○○以扳手旋開至於該空地上之白鐵狗籠
    螺絲，復由賴惠鈴卸下螺絲後，將該狗籠拆解圍為6片予以
    竊取，得手後離去。嗣經陳瑞煌發覺遭竊，報警循線查獲，
    並扣得甲○○與賴惠鈴2人所有之上開扳手1支。
二、甲○○另與年籍姓名不詳綽號「蓮仔」之成年女子，基於共
    同意圖為自己不法之所有犯意連絡，攜帶客觀上足以對人之
    生命、身體構成危害之鐵鎚1把，鑿子1支、活動扳手1支、
    老虎鉗子1支、螺絲起子3支，由甲○○騎乘上開重型機車附
    載「蓮仔」之成年女子，於如附表所示時間、地點，以鑿子
    毀壞鎖頭（毀損部分均未據告訴），竊盜如附表所示蘇福文
    等人所有之如附表所示之物品。旋於同日20時57分許，為紀
    明郎、紀建凱發覺報警，在台南縣下營鄉○○村○○道路賀
    建幹117之10-4電線桿前，當場逮捕甲○○，並扣得甲○○
    所有之鐵鎚1把、鑿子1支、活動扳手1支、老虎鉗子1支、螺
    絲起子3支、塑膠袋2只、布手套2雙、小型手電筒1支。
三、案經臺南縣警察局佳里分局報請暨蘇福文、陳癸良、蔡進德
    、黃豐源、姜林振龍訴由臺南縣警察局麻豆分局報告臺灣臺
    南地方法院檢察署檢察官偵查起訴。
    理  由
一、本件係經被告於本院當庭表示認罪，而以簡式審判程序加以
    審理，有本院96年5月16日準備程序筆錄及審判筆錄附卷足
    憑，則依據刑事訴訟法第273條之2、同法第159條第2項之規
    定，不適用傳聞法則有關限制證據能力之相關規定，合先敘
    明。
二、上揭犯罪事實一業據被告甲○○於警訊、偵查及本院審理中
    坦承不諱，核與被害人陳瑞煌在警詢中之指訴相符，復有扣
    案扳手1支、贓物認領保管單1紙、現場照片12張附卷可稽。
    另犯罪事實二部分，業據被告甲○○於警訊、偵查及本院審
    理中坦承不諱，核與被害人蘇福文、陳癸良、蔡進德、黃豐
    源、姜林振龍於警詢中之指訴相符，復有扣案之鐵鎚1把、
    鑿子1支、活動扳手1支、老虎鉗子1支、螺絲起子3支、塑膠
    袋2只、布手套2雙、小型手電筒1支、贓物認領保管單5紙、
    現場照片。事證明確，核與被告自白相符，犯行堪以認定。
三、按特定犯罪行為具有反覆實施之特性，立法者於制定刑罰法
    律之初，亦已認知該種行為類型之反覆性，而有意藉由法條
    中客觀構成要件之行為要素，涵括上開具有反覆實施特性之
    數個犯罪行為，仍僅予以一次刑法之評價為已足，學理上有
    以「構成要件行為單數」稱之。查本件被告就附表所示之犯
    罪行為，總共在四十三分內竊取八次，約為五分鐘竊取一次
    ，甚至有每二至五分鐘竊取一次，且竊取電表蓋之地號均相
    連，顯見被告多次反覆竊取電表蓋之犯行已具有犯罪接續性
    ，是被告之主觀犯意，自始係基於概括性，且行為之時間、
    空間上具有密切關係，其反覆竊盜犯行，依社會通念認屬包
    括之一罪較為合理適當，被告就犯罪事實二之竊盜行為，自
    應論以構成要件行為單數，僅該當竊盜罪一次，公訴人認應
    分論併罰，本院認尚有誤會，附此敘明。
四、查鑿子、鐵鎚、扳手、老虎鉗子、螺絲起子，均係鐵製之堅
    硬物品，客觀上足以危害他人生命、身體之安全，可供兇器
    使用。核被告就犯罪事實一所為係犯刑法第321條第1項第2
    、3款之攜帶兇器，翻越牆垣之加重竊盜罪。被告就犯罪事
    實二附表涉犯同法第321條第1項第3款之攜帶兇器之加重竊
    盜罪。被告就犯罪事實一之犯行與賴惠鈴之成年女子間，有
    犯意聯絡及行為分擔，均應論共同正犯。被告就犯罪事實二
    附表之犯行與「蓮仔」之成年女子間，有犯意聯絡及行為分
    擔，均應論共同正犯。爰審酌被告不思正當努力工作，竟圖
    不勞而獲，多次竊取他人財物，所竊得之財物價值價值不高
    及犯罪後坦承犯行等一切情狀，量處如主文所示之刑。並定
    應執行之刑。
五、另扣案之扳手1支、鐵鎚1把、鑿子1支、活動扳手1支、老虎
    鉗子1支、螺絲起子3支、塑膠袋2只、布手套2雙、小型手電
    筒1支為供犯罪所用之物，且均屬被告所有，已據其供明在
    卷，均依法宣告沒收。
據上論斷，應依刑事訴訟法第273條之1第1項、第299條第1項前
段、刑法第28條、第321條第2、3款、第38條第1項第2款、第51
條第5款，判決如主文。
本案經檢察官乙○○到庭執行職務。
中　　華　　民　　國　　96　　年　　5 　　月　　16　　日
　　　　　　　　　刑事第十二庭  法　官　侯明正
以上正本證明與原本無異。
如不服本判決，應於判決送達之日起10日內，向本院提出上訴狀
。
　　　　　　　　　　　　　　　　書記官　劉晴芬
中　　華　　民　　國　　96　　年　　5 　　月　　16　　日
附錄犯罪法條
中華民國刑法第320條第1項（普通竊盜罪）
意圖為自己或第三人不法之所有，而竊取他人之動產者，為竊盜
罪，處5年以下有期徒刑、拘役或5百元以下罰金。
中華民國刑法第321條（加重竊盜罪）
犯竊盜罪而有左列情形之一者，處6月以上、5年以下有期徒刑：
一、於夜間侵入住宅或有人居住之建築物、船艦或隱匿其內而犯
    之者。
二、毀越門扇、牆垣或其他安全設備而犯之者。
三、攜帶兇器而犯之者。
四、結夥三人以上而犯之者。
五、乘火災、水災或其他災害之際而犯之者。
六、在車站或埠頭而犯之者。
前項之未遂犯罰之。
附表：
     ┌─┬────┬────┬───┬────┬───┐
     │編│  時間  │  地點  │被害人│竊取之物│價值  │
     │號│        │        │      │品      │新台幣│
     ├─┼────┼────┼───┼────┼───┤
     │  │96年4月3│同上段10│姜林振│不鏽鋼電│800元 │
     │一│日20時許│18之3地 │龍    │表蓋1片 │      │
     │  │        │號      │      │(電號： │      │
     │  │        │        │      │00000000│      │
     │  │        │        │      │）      │      │
     ├─┼────┼────┼───┼────┼───┤
     │  │96年4月3│臺南縣六│蘇福文│同上（電│500 元│
     │二│日20時5 │甲鄉菁埔│      │號：50  │      │
     │  │分許    │村菁埔寮│      │693204  │      │
     │  │        │段1610、│      │）      │      │
     │  │        │1611地號│      │        │      │
     ├─┼────┼────┼───┼────┼───┤
     │  │96年4月3│同上段16│同上  │同上（電│ 同上 │
     │三│日20時7 │13地號  │      │號：5069│      │
     │  │分許    │        │      │3203）  │      │
     ├─┼────┼────┼───┼────┼───┤
     │  │96年4月3│同上段16│同上  │同上（電│ 同上 │
     │四│日20時10│17地號  │      │號：5069│      │
     │  │分許    │        │      │3200）  │      │
     ├─┼────┼────┼───┼────┼───┤
     │  │96年4月3│同上段18│同上  │同上（電│ 同上 │
     │五│日20時15│41地號  │      │號：5069│      │
     │  │分許    │        │      │3501）  │      │
     ├─┼────┼────┼───┼────┼───┤
     │  │96年4月3│同上段16│蔡進德│同上（電│800元 │
     │六│日時18分│600000地│      │號：5069│      │
     │  │許      │號      │      │3206）  │      │
     ├─┼────┼────┼───┼────┼───┤
     │  │96年4月3│臺南縣下│陳癸良│同上（電│同上  │
     │七│日20時27│營鄉麻豆│      │號：5069│      │
     │  │分許    │寮段789 │      │3105）  │      │
     │  │        │地號    │      │        │      │
     ├─┼────┼────┼───┼────┼───┤
     │  │96年4月3│臺南縣下│黃豐源│同上（電│同上  │
     │八│日20時43│營鄉十六│      │號：7352│      │
     │  │分許    │甲段1376│      │0501）  │      │
     │  │        │地號    │      │        │      │
     └─┴────┴────┴───┴────┴───┘
